臺灣高雄地方法院刑事判決　　　　　　　　　　　　　九十年度易字第三六五三號
　　公　訴　人　臺灣高雄地方法院檢察署檢察官
　　被　　　告　丁○○
右列被告因傷害案件，經檢察官提起公訴（九十年度偵字第一四一七二號），本院判
決如左︰
    主  文
丁○○傷害人之身體，處有期徒刑拾月。水果刀壹支沒收。
    事  實
一、丁○○前於民國八十九年十一月間因傷害乙○○一案，經與乙○○和解後，賠償
    新台幣三萬元（乙○○撤回告訴後，本院以九十年度易字第一一二八號判決公訴
    不受理確定），惟其對此賠償始終耿耿於懷，乃於九十年五月十九日下午五時四
    十分許，持其所有之水果刀一支，前往高雄縣大寮鄉○○路八十一號乙○○家中
    ，見乙○○一人在屋內，竟基於傷害之故意，先持屋內之椅子砸向乙○○之頭部
    ，再持上開水果刀朝乙○○之頭部、手部砍去，使乙○○因而受有右手砍傷併開
    放性骨折及神經血管肌腱斷裂、左手及前臂多處砍傷併肌腱斷裂及骨折、頭皮及
    顏面裂傷。丁○○在行兇後欲離去時，適乙○○之子甲○聽聞聲響前來查看，丁○○竟又持上開水果刀向甲○揮舞，使甲○受有右肩及右耳切割傷等傷害（甲○
    受傷部分，未據告訴），始行逃逸，丁○○所持之水果刀為一不詳姓名之男子奪
    下，適丁○○之父親丙○○行經該處，該男子將水果刀交付丙○○，由丙○○持
    該水果刀前往高雄縣警察局林園分局大寮分駐所報案。
二、案經乙○○訴由高雄縣警察局林園分局報請臺灣高雄地方法院檢察署檢察官偵查
    起訴。
    理  由
一、訊之被告丁○○矢口否認有何傷害犯行，辯稱：告訴人乙○○父子均說謊，告訴
    人經常找伊麻煩，藉機敲槓，伊確實沒有打告訴人云云。
二、經查，被告丁○○於右揭時、地，持水果刀砍傷告訴人等情，業據告訴人於警訊
    中指稱：我於九十年五月十九日下午五時四十分許，在高雄縣大寮鄉○○村○○
    路八十一號自宅內，躺在椅子上看電視，丁○○突然進入屋內，持刀朝我砍過來
    ，頭部、手部遭其砍傷，隨即拿屋內椅子朝我頭部猛砸等語（九十年六月二日警
    訊筆錄），告訴人於偵訊中亦指稱：當天我在家看電視，丁○○突然進入屋內打
    我，先用椅子打我頭，然後用水果刀砍我頭部，我有用手抵擋，所以手也遭其砍
    傷，後來他父親（按指丙○○）有來將刀子拿走等語在卷（偵卷第九頁），告訴
    人於本院審理中復陳稱：被告以前打我一次，和解後三萬元給我，被告不甘願，
    所以那天下午我在裡面看電視，被告拿刀子進來，當時我坐著，被告拿椅子朝我
    的頭打下去，並用刀子從我頭部、手部砍下去等語在卷（本院九十一年三月十一
    日訊問筆錄），另證人即告訴人之子甲○於警訊中證稱：我於九十年五月十九日
    下午五時四十分許，在高雄縣大寮鄉○○村○○路八十一號屋外聽到屋內有巨大
    聲響，我想要入屋內查看，卻看到丁○○從我家出來，並持鐵製利器砍傷我的耳
    朵及肩膀等語（九十年五月十九日警訊筆錄），甲○於本院審理中復結證：當時
    我在我家旁邊的巷口搭建的遮雨棚內睡覺，聽到我屋內有很大的聲音，並聽到我
    父親在哀叫，我就從巷口出去想去看一下，出去後，被告將我擋住，當時我還沒
    有看到我父親，因為被告擋在我前面，不讓我出去，我看到他手上拿一個類似刀
    子東西，他拿刀子砍我右側耳朵、肩膀、腰部等語（本院九十一年四月二十二日
    審判筆錄），另證人即告訴人之子莊一於本院審理中亦結證：事發當時我不在現
    場，當時有人打電話叫我趕快過去，我到現場時，我父親躲在家內把門鎖起來，
    被告拿磚頭丟門，之後有一個鄰居把他拉開，我打開門看到我父親身上都是血漬
    ，所以趕快報案等語在卷（本院九十一年四月二十二日審判筆錄）。又扣案之水
    果刀係一不詳姓名之男子自被告丁○○手中奪下，適被告丁○○父親丙○○經過
    案發現場，該不詳姓名之男子將該水果刀交付丙○○，丙○○隨即持水果刀至大
    寮分駐所報警一節，亦據丙○○分別於警訊、偵訊及本院審理中證述明確，互核
    告訴人及證人甲○、莊一、丙○○陳述之情節，均相符合，告訴人受有前開傷害
    ，亦有長庚紀念醫院診斷證明書一紙附於警卷可稽，告訴人之指訴與事實相符，
    自可採為認定事實之證據。此外，復有被告所有供其犯前開傷害罪所用之水果刀
    一支扣案可資佐證，被告所辯顯係事後卸責之詞，不足採信，本件事證明確，被
    告前開犯行，堪以認定。
三、核被告所為，係犯刑法第二百七十七條第一項之傷害罪。審酌被告前有竊盜、公
    共危險等前科（不構成累犯），有臺灣高等法院被告全國前案紀錄表一份在卷可
    稽，素行不佳，持刀砍傷告訴人之犯罪手段，告訴人所受傷害之程度不輕，及被
    告犯後未賠償告訴人之損害，態度不佳等一切情狀，量處如主文所示之刑。扣案
    之水果刀一支，係被告所有，供其犯罪所用之物，已如前述，應依刑法第三十八
    條第一項第二款宣告沒收。
據上論斷，應依刑事訴訟法第二百九十九條第一項前段，刑法第二百七十七條第一項
、第三十八條第一項第二款，罰金罰鍰提高標準條例第一條前段，判決如主文。
本案經檢察官朱秋菊到庭執行職務。
中      華      民      國      九十一      年      五      月    一    日
                                    臺灣高雄地方法院刑事庭
                                        法  官    涂裕洪
右正本證明與原本無異。
如不服本判決，應於判決送達後十日內，向本院提出上訴狀。
                                        書記官    賴佳慧
中    華    民    國      九十一      年      五      月      六      日
附錄本判決論罪之法條全文
刑法第二百七十七條條第一項
  傷害人之身體或健康者，處三年以下有期徒刑、拘役或一千元以罰金。
